臺灣板橋地方法院刑事判決　　　　　　　　　　　　　九十三年度訴字第九七三號
　　公　訴　人　臺灣板橋地方法院檢察署檢察官
　　被　　　告　甲○○
右列被告因違反毒品危害防制條例案件，經檢察官提起公訴（九十三年度核退毒偵字
第四一七號），暨移送併案審理（九十三年度核退毒偵字第九四九號），本院改依簡
式審理程序，判決如左：
    主  文
甲○○連續施用第一級毒品，累犯，處有期徒刑壹年。
扣案之毒品海洛因貳小包（驗餘淨重零點貳公克）沒收銷燬之，注射針筒壹支沒收
。
    事  實
一、甲○○前曾因違反肅清煙毒條例案件及麻醉藥品管理條例案件，經本院於民國（
    下同）八十年五月十六日以八十年度訴字第六四七號判決分別判處有期徒刑三年
    十月及六月，應執行有期徒刑四年二月確定，後於八十二年九月三日因縮短刑期
    假釋出監；於保護管束期間內，甲○○另因違反肅清煙毒條例案件、麻醉藥品管
    理條例案件及贓物案件，經本院分別於八十三年十一月二十一日以八十三年度訴
    字第二０七０號判決判處有期徒刑四年、於同年十一月八日以八十三年度易字第
    五八三七號判決判處有期徒刑六月及於八十四年三月二十三日以八十四年度易字
    第一二九０號判決判處有期徒刑三月確定，上開三罪經定應執行刑為有期徒刑四
    年六月，並與前案假釋經撤銷所餘之殘刑合併執行，而於八十七年九月二十四日
    再因縮短刑期假釋出監；又因犯贓物案件，經本院於八十九年四月十九日以八十
    九年度易字第六五六號判決判處有期徒刑四月確定，前開假釋遂經撤銷而於八十
    九年九月一日再入監執行殘刑，所犯贓物案件經判處有期徒刑四月確定部分則接
    續執行，後於九十二年一月二十七日因縮短刑期執行完畢。復因施用第一、二級
    毒品案件，經本院以八十九年度毒聲字第一六八七號裁定令入戒治處所施以強制
    戒治，嗣又經本院以八十九年度毒聲字第四六七五號裁定停止戒治，所餘戒治期
    間付保護管束，於九十年二月二十八日交付保護管束期滿後，由台灣板橋地方法
    院檢察署檢察官於九十年四月九日以九十年度戒毒偵字第二七八號為不起訴處分
    確定。詎其仍不知悛悔，明知海洛因經毒品危害防制條例第二條第二項列為第一
    級毒品，不得施用、持有，復基於施用第一級毒品海洛因之概括犯意，分別於九
    十三年三月十三日及同年五月四日上午某時許，在不詳處所，以將毒品海洛因稀
    釋後放入針筒內注射之方式，施打毒品海洛因多次。嗣分別經警於九十三年三月
    十三日下午三時五十分許，在台北縣三峽鎮○○路十三號前查獲，並扣得毒品海
    洛因一小包（驗餘淨重零點一一公克）及其所有預備供施打毒品海洛因所用之注
    射針筒一支，及經警於九十三年五月四日下午二時許，在台北縣三峽鎮○○路二
    十一號前查獲，並扣得毒品海洛因一小包（驗餘淨重零點二一公克）。
二、案經臺北縣政府警察局三峽分局報請臺灣板橋地方法院檢察署檢察官偵查起訴暨
    移送併案審理。本院於準備程序進行中，被告就被訴事實為有罪之陳述，經告知
    被告簡式審判程序之旨，並聽取當事人之意見後，裁定進行簡式審判程序。
    理  由
一、右揭事實，業據被告甲○○於本院審理時坦承不諱，被告先後為警查獲時所採集
    之尿液分別經送驗結果，均確呈海洛因代謝物鴉片類陽性反應，此有台灣檢驗科
    技股份有限公司各於九十三年三月二十四日及同年五月十日出具之濫用藥物尿液
    檢驗報告計二紙在卷（分別附於台灣板橋地方法院檢察署九十三年度核退毒偵字
    第四一七號偵查卷宗第十七頁及同署九十三年度核退毒偵字第九四九號偵查卷宗
    第六頁）可稽。又被告前因施用第一、二級毒品案件，經本院以八十九年度毒聲
    字第一六八七號裁定令入戒治處所施以強制戒治，嗣又經本院以八十九年度毒聲
    字第四六七五號裁定停止戒治，所餘戒治期間付保護管束，於九十年二月二十八
    日交付保護管束期滿後，由台灣板橋地方法院檢察署檢察官於九十年四月九日以
    九十年度戒毒偵字第二七八號為不起訴處分確定等情，有上開台灣板橋地方法院
    檢察署不起訴處分書及台灣高等法院被告全國前案紀錄表各一份在卷可按（分別
    附於台灣板橋地方法院檢察署九十三年度核退毒偵字第四一七號偵查卷宗第三十
    八頁及本院卷宗內）。本件事證明確，被告於五年內，再犯本件施用第一級毒品
    海洛因案件，應予依法論科。
二、查海洛因依其成癮性、濫用性及對社會危害性之程度，已為毒品危害防制條例第
    二條第二項第一款列為第一級毒品。核被告甲○○先後施用第一級毒品海洛因之
    犯行，所為係犯毒品危害防制條例第十條第一項施用第一級毒品罪。其施用前後
    非法持有毒品之低度行為，為其施用毒品之高度行為所吸收，不另論罪。又其先
    後多次施用毒品海洛因犯行，時間緊接，所犯構成要件相同，顯係基於概括犯意
    為之，應依連續犯規定論以一罪，並依法加重其刑。再查被告前有如事實欄所示
    之論罪科刑執行情形，有前揭台灣高等法院被告全國前案紀錄表在卷可憑，其於
    受有期徒刑之執行完畢後，五年以內再犯本件有期徒刑以上之罪，為累犯，應依
    刑法第四十七條之規定遞加重其刑。爰審酌被告曾因施用毒品經觀察、勒戒及強
    制戒治後，仍未能戒斷其施用毒品之惡習，再犯本件犯行，顯見其自制力薄弱，
    惟因施用毒品本質上屬被告自戕身體健康之行為，並無加害他人，再衡量其施用
    毒品時間之長短及犯後坦認犯行態度良好等一切情狀，量處如主文所示之刑，以
    資懲儆。
三、至先後扣案之海洛因計二小包（分別驗餘淨重零點一一公克《人工鑑別編號：0
    00000000號獲案毒品表》，及驗餘淨重零點二一公克《人工鑑別編號：
    000000000號獲案毒品表》），均係本案查獲之毒品（見法務部調查局
    九十三年四月九日調科壹字第０六０００八一六九號及九十三年六月十六日調科
    壹字第０六０００八三五九號），應依毒品危害防制條例第十八條第一項前段之
    規定宣告沒收銷燬；另扣案之注射針筒一支，為被告所有預備供其施用毒品所用
    之物，業據其供明無訛，爰依刑法第三十八條第一項第二款之規定宣告沒收。
據上論斷，應依刑事訴訟法第二百七十三條之一第一項、第二百九十九條第一項前段
，毒品危害防制條例第十條第一項、第十八條第一項前段，刑法第十一條前段、第五
十六條、第四十七條、第三十八條第一項第二款，判決如主文。
本案經檢察官孫治平到庭執行職務
中　　　華　　　民　　　國　　九十三　　年　　　十　　　月　　　八　　　日
??                           ?? 臺灣板橋地方法院刑事第十五庭
                                  ? ? 法  官  陳?靜?茹
右正本證明與原本無異
如不服本判決應於送達後十日內向本院提出上訴狀
                                ?  ??書記官  廖?美?紅
中　　　華　　　民　　　國　　九十三　　年　　　十　　　月     十一   　日
附錄本案論罪科刑法條全文
毒品危害防制條例第十條
施用第一級毒品者，處六月以上五年以下有期徒刑。
施用第二級毒品者，處三年以下有期徒刑。
